【裁判字號】    95,抗,1731
【裁判日期】    951218
【裁判案由】    遷讓房屋等
【裁判全文】
臺灣高等法院民事裁定                  95年度抗字第1731號
抗  告  人  甲○○○
                        號
            乙○○
抗告人與相對人臺灣銀行股份有限公司間遷讓房屋等事件，抗告
人對於中華民國95年10月26日臺灣臺北地方法院93年度訴字第11
00號裁定，提起抗告，本院裁定如下：
    主      文
抗告駁回。
抗告訴訟費用由抗告人負擔。
    理      由
一、按提起民事第二審上訴，應依民事訴訟法第77條之16第1項
    規定繳納裁判費，此乃必須具備之程式。又上訴不合程式或
    有其他不合法之情形而可以補正者，原第一審法院應定期間
    命其補正，如不於期間內補正，應以裁定駁回之，同法第44
    2條第2項亦定有明文。
二、查，抗告人就93年9月10日原審93年度訴字第1100號判決提
    起上訴，未據繳納第二審裁判費，經原審於93年10月13日核
    定上訴之利益價額為新台幣 (下同)11,590,152 元，並命抗
    告人於收受該裁定後5日內補繳納第二審裁判費171,120元。
    抗告人就原審核定訴訟標的價額部分不服提起抗告，經本院
    於94年9月6日以93年度抗字第3559號裁定廢棄原裁定，復經
    原審於94年10月19日裁定核定抗告人之上訴利益為15,184,9
    80元，並命抗告人於收受裁定後7日內補繳第二審裁判費120
    ,516 元，抗告人甲○○○就原審核定之訴訟標的價額部分
    不服提起抗告，再經本院於94年11月25日以94年度抗字第27
    86號駁回抗告，雖經抗告人甲○○○提起再抗告，經本院於
    95年4月14日裁定駁回其再抗告後，抗告人甲○○○對之再
    提起抗告，經最高法院於95年8月9日以95台抗字第471號裁
    定駁回抗告而告確定，且該裁定已經抗告人甲○○○於95年
    8月23日收受在案，有最高法院95年度台抗字第471號卷附送
    達證書可稽，詎抗告人甲○○○於收受最高法院駁回抗告之
    裁定後，抗告人仍未依限補繳第二審裁判費，有原審查詢簡
    答表在卷可稽（見原審卷第214頁），其上訴自非合法。抗
    告意旨猶執陳詞略謂本件上訴利益之價額為3,870,000元，
    顯無理由。至抗告意旨另以其前已依民事訴訟法第107條規
    定，聲請准抗告人聘用律師代為訴訟云云。但抗告人就本院
    前揭93年抗字第3559號裁定提起再抗告時，曾經本院裁定限
    期命抗告人甲○○○依民事訴訟495條之1、第466條之1規定
    ，委任律師或具律師資格之關係人為代理人時，抗告人雖聲
    請最高法院為其選任律師為訴訟代理人，已經最高法院於95
    年3月16日以95年台聲字第116號裁定駁回聲請在案，有該卷
    證在卷可憑，是抗告人猶執此據為不依限補繳第二審裁定費
    之事由，顯屬無據。則原審以抗告人逾期未依限補繳第二審
    裁判費120,516元，認其上訴不合法，裁定駁回抗告人之上
    訴，並無違誤。抗告人據以指摘原裁定不當，求予廢棄，為
    無理由，應予駁回。
三、據上論結，本件抗告無為理由，爰裁定如主文。
中    華    民    國    95    年    12    月    18    日
                    民事第十一庭
                        審判長法  官   鄭雅萍
                              法  官   林恩山
                              法  官   蘇芹英
正本係照原本作成。
本裁定除以適用法規顯有錯誤為理由，並經本院許可外，不得再
抗告。如提起再抗告，應於收受後10日內委任律師為訴訟代理人
向本院提出再抗告狀。並繳納再抗告費新台幣１千元。
中    華    民    國    95    年    12    月    20    日
                              書記官   林初枝


司法院資訊處製作；財團法人民間司法改革基金會備份。
